台灣苗栗地方法院刑事判決　　　　　　　　　　　　　　九十年度簡上字第四八號
　　上　訴　人　臺灣苗栗地方法院檢察署檢察官
　　被　　　告　甲○○
右列上訴人因被告違反毒品危害防制條例案件，不服本院苗栗簡易庭中華民國九十年
八月三十一日以九十年度苗簡字第五八六號第一審簡易判決提起上訴（聲請案號：臺
灣苗栗地方法院檢察署九十年度毒偵字第八八三號）及移送併案審理（九十年度毒偵
字第一五一一號、第一八九五號），本院管轄之第二審合議庭判決如左：
    主  文
原判決撤銷。
甲○○連續施用第二級毒品，處有期徒刑捌月。
    事  實
一、甲○○曾二度因施用毒品案件，經法院裁定送觀察勒戒後，均因無繼續施用傾向
    ，經檢察官分別於民國八十九年五月二十四日及九十年三月十五日以八十九年度
    毒偵字第九九四號、第一０一四號及九十年度毒偵緝字第四一號為不起訴處分確
    定。猶不知悔改，復基於施用第二級毒品安非他命（下稱安非他命）之概括犯意
    ，於九十年四月中旬起至同年七月十一日止，在其苗栗縣後龍鎮溪洲里十四鄰溪
    洲一二一之四號住處，連續非法施用安非他命多次，嗣於同年月十八日、同年七
    月三日、十三日下午四時十五分，經警分別對其採尿送驗，而查獲上情。
二、案經苗栗警察局苗栗分局報請臺灣苗栗地方法院檢察署檢察官偵查起訴及苗栗警
    察局竹南分局報請臺灣苗栗地方法院檢察署檢察官移送併辦。
    理  由
一、被告甲○○對於在上述時間、地點，連續施用毒品之事實，已於本院審理中坦白
    承認，且其分別於上述時間為警查獲時所採集之尿液，經送苗栗縣衛生局檢驗結
    果，確均呈有安非他命陽性反應，有該局九十年四月二十七日及同年七月二十日
    出具之九十衛檢字第9006 648號及0000000號煙毒尿液檢驗成績書共二紙附卷可
    稽。又被告前二度因施用毒品案件，經送觀察、勒戒後，認均無施用毒品傾向，
    由臺灣苗栗地方法院檢察署檢察官分別以前開案號為不起訴處分確定，有不起訴
    處分書及台灣高等法院被告全國前案記錄表一份在卷足憑。足見被告之自白確與
    事實相符，本件事證明確，其犯行洵堪認定。
二、查安非他命為毒品危害防制條例第二條第二項第二款規定之第二級毒品，核被告
    前揭施用安非他命之行為，係犯毒品危害防制條例第十條第二項之施用第二級毒
    品罪。其持有毒品後進而施用，持有之低度行為應被施用之高度行為所吸收，故
    不另論罪。公訴人聲請簡易判決處刑雖僅提及被告於九十年四月十五日、十六日
    之施用行為，惟公訴人聲請上訴意旨所指之九十年六月初及移送併案審理之同年
    七月十一日之部分，核與本件具有審判上不可分之連續犯裁判上一罪關係，仍為
    起訴效力所及，本院自應併予審究，併此敘明。被告先後多次施用安非他命之犯
    行，時間緊接，手法相同，觸犯構成要件相同之罪名，且係基於概括犯意反覆所
    為，為連續犯，應依刑法第五十六條之規定以一罪論，並加重其刑。原判決以被
    告連續施用第二級毒品，處有期徒刑六月，如易科罰金以三百元折算一日，固非
    無據，惟漏未審酌上訴及上開移送併辦之情形，尚有未洽，上訴人上訴意旨據以
    指摘原判決不當，為有理由，自應由本院合議庭撤銷改判。因此審酌被告之前開
    素行、於五年內三犯施用毒品、犯罪之手段、施用之期間及犯後坦承犯行之態度
    等一切情狀，量處如主文所示之刑。
據上論斷，應依刑事訴訟法第四百五十五條之一第三項、第三百六十九條第一項前段
、第三百六十四條、第二百九十九條第一項前段，毒品危害防制條例第十條第二項，
刑法第五十六條，判決如主文。
本案經檢察官陳傳宗到庭執行職務
中      華      民      國    九十一    年      二      月      七      日
                                      臺灣苗栗地方法院刑事第二庭
                                          審判長法  官   郭 千 黛
                                                法  官   黃 賢 婷
                                                法  官   張 珈 禎
右正本證明與原本無異。
本件不得上訴。
                                                書記官   黃 正 中
中      華      民      國    九十一    年      二      月      七      日
附錄本案論罪科刑法條全文
毒品危害防制條例第十條第二項：施用第二級毒品者，處三年以下有期徒刑。
